sl-SI: Posel in industrija > Gozdarstvo in sečnja > Orodja za gozdarstvo in sečnjo: Gozdarski kavlji; Gozdarske klešče; Gozdarske premerke
cs: Obchod a průmysl > Lesnictví a těžba dřeva > Nářadí pro lesnictví a těžbu dřeva: Háky na klády; Kleště na klády; Stromová měřidla
el: Επιχειρηματικός & βιομηχανικός εξοπλισμός > Δασοκομία & υλοτομία > Εργαλεία δασοκομίας & υλοτομίας: Γάντζοι κορμών; Λαβίδες κορμών; Παχύμετρο δέντρων
pt-PT: Business e industrial > Silvicultura e indústria madeireira > Ferramentas para silvicultura e indústria madeireira: Ganchos para lenho; Tenazes para lenho; Calibradores de árvores
zh-CN: 商业/工业 > 林业与伐木业 > 林业与伐木工具: 原木钩; 伐木钳; 树木测径尺
th: ธุรกิจและอุตสาหกรรม > ป่าไม้และการทำไม้ > เครื่องมือสำหรับงานป่าไม้และการตัดไม้: ตะขอเกี่ยวไม้ซุง; ที่คีบไม้ซุง; คาลิปเปอร์วัดต้นไม้
sk-SK: Obchod a priemysel > Lesníctvo a ťažba dreva > Náradie na ťažbu dreva a lesnícke práce: Háky na polená; Kliešte na polená; Posuvné lesnícke meradlá
lt-LT: Verslas ir pramonė > Miškininkystė ir medienos ruoša > Miškininkystės ir medienos ruošos įrankiai: Kabliai rąstams; Žnyplės rąstams; Medžio slankmačiai
nl: Zakelijk en industrieel > Bosbouw en houthakken > Gereedschap voor bosbouw en houthakken: Houthaken; Houttangen; Schuifmaten en buitenwerkse maten voor bomen
nb: Forretninger og industri > Skogbruk og tømmer > Verktøy for skogbruk og hogst: Tømmerkroker; Tømmertenger; Trekalippere
fr: Entreprise et industrie > Foresterie et exploitation des forêts > Outils pour la foresterie et l’exploitation forestière: Crochets à bûches; Pinces à bûches; Étriers d’arbre
tr: İş ve Endüstri > Ormancılık ve Kerestecilik > Ormancılık ve Tomrukçuluk Araçları: Tomruk Kancaları; Tomruk Maşaları; Ağaç Kaliperleri
vi: Kinh doanh & Công nghiệp > Lâm nghiệp & Khai thác gỗ > Dụng cụ cho công việc lâm nghiệp & khai thác gỗ: Móc cẩu gỗ; Kìm kéo gỗ; Thước đo đường kính cây
de: Wirtschaft & Industrie > Forst- & Holzwirtschaft > Forstarbeits- und Holzfällerwerkzeuge: Forsthaken; Holzfälllerzangen; Kluppen
sv: Företag och industri > Skogsbruk och skogsavverkning > Verktyg för skogsbruk och avverkning: Loggkrokar; Loggtänger; Trädmätare
es: Economía e industria > Ingeniería forestal e industria maderera > Herramientas para la ingeniería forestal e industria maderera: Ganchos para troncos; Tenazas para troncos; Calibradores de árboles
pl: Biznes i przemysł > Leśnictwo i pozyskiwanie drewna > Narzędzia w dziedzinie leśnictwa i pozyskiwania drewna: Haki do kłód; Szczypce do kłód; Średnicomierz
pt-BR: Comercial e industrial > Silvicultura e corte de madeira > Ferramentas para silvicultura e corte de madeira: Ganchos para toras; Pinças para toras; Calibradores de árvore
en: Business & Industrial > Forestry & Logging > Forestry & Logging Tools: Log Hooks; Log Tongs; Tree Calipers
fi: Yritys ja teollisuus > Metsänhoito ja hakkuut > Metsänhoidon ja puunkorjuun työkalut: Hirsikoukut; Hirsipihdit; Hirsimitat
hu: Üzlet és ipar > Erdészet és fakitermelés > Erdészeti és fakitermelési eszközök: Rönkhorgok; Rönkcsipeszek; Fa-távolságmérők
ja: ビジネス・産業 > 林業・伐採 > 林業・伐採用道具: ログフック; 丸太トング; 木材用クリッパー
ko: 비즈니스/산업 > 임업/벌목 > 임업/벌목용 공구: 로그 후크; 통나무 집게; 나무용 캘리퍼
it: Commercio e industria > Selvicoltura e tagli alberi > Strumenti per la silvicoltura e il disboscamento: Ganci per tronchi; Pinze per tronchi; Pinze per alberi
bg-BG: Бизнес и промишленост > Горско стопанство и дърводобив > Инструменти за горско стопанство и дърводобив: Куки за трупи; Щипки за трупи; Клупи за дърво
hr-HR: Posao i industrija > Šumarstvo i sječa > Alati za šumarstvo i sječu: Kuke za trupce; Kliješta za trupce; Pomično mjerilo za drvo
da: Erhverv og industri > Skovdrift og skovarbejde > Skovdrift og skovarbejde – Værktøjer: Kroge til stammer; Tænger til stammer; Træskydere
zh-TW: 商業與各產業 > 林業伐木 > 林業伐木工具: 原木鉤; 原木鉗; 輪尺
ru: Бизнес и промышленность > Лесоводство и лесозаготовки > Инструменты для лесоводов и лесозаготовителей: Крюки для бревен; Захваты для бревен; Мерные вилки
ro-RO: Afaceri și sectorul industrial > Silvicultură și exploatare forestieră > Unelte pentru silvicultură și exploatare forestieră: Cârlige pentru bușteni; Clești pentru bușteni; Șublere pentru arbori